【裁判字號】    90,上易,812
【裁判日期】    900629
【裁判案由】    竊盜等
【裁判全文】
臺灣高等法院臺南分院刑事判決              九十年度上易字第八一二號  Ａ
      上  訴  人
      即  被  告  甲  ○  ○
右上訴人因竊盜等案件，不服臺灣台南地方法院八十九年度易字第一五七五
號中華民國九十年四月十六日第一審判決（起訴案號：臺灣台南地方法院檢察署八十
九年度偵字第四九二號），提起上訴，本院判決如左：
      主      文
上訴駁回。
      事      實
一、甲○○意圖為自己不法之所有，於八十九年三月十八日凌晨二時許，在台南縣新
    營市○○街與新進路交叉口之海產店附近，帶其所有可供兇器使用之螺絲起子
    一支，以破壞乙○○所有車號Ｎ二－０二九五號自小用客車之車門鎖及方向盤大
    鎖（毀損部分未據告訴）之方式，竊取該車得手後將之藏放於台南縣立體育場與
    台南縣消防局旁之停車場。嗣甲○○於車內發現乙○○之名片上有其行動電話號
    碼後，竟另行起意，意圖為自己不法之所有，利用乙○○急於尋回失車之心理，
    接續於同日晚上十一時許及翌日下午二時十五分許，以其所有ＭＯＴＯＲＯＬＡ
    牌手機（使用台灣大哥大ＧＳＭ卡，卡號為：0000000000號）撥電話
    予乙○○並恐嚇稱：如欲領回其所失竊之汽車，需花新台幣（下同）六萬元贖回
    ，且不得報警，否則要其好看等語。乙○○因而心生畏懼，而與之討價還價後，
    同意以五萬元贖回。甲○○即指定在高速公路新營交流道旁付款。嗣因該交流道
    附近人車甚多，甲○○遂另以上開電話聯絡乙○○更換付款地點為新營市○○路
    與新北街口的分隔島上，並囑乙○○於該日（即三月十九日）下午三時許以報紙
    包好現款置於附近之台電變電箱旁。嗣甲○○於同日下午三時三十分許取得款項
    後即以上開行動電話通知乙○○至前開自小客車停放之地點取回該車。同日下午
    四時許，為據報之警員於台南縣新營市○○路○段及健康路口當場查獲，並在甲
    ○○口袋內起出花費所剩之贓款四萬九千三百二十二元（已發還被害人乙○○）
    ，查扣ＭＯＴＯＲＯＬＡ牌手機一支、台灣大哥大ＧＳＭ卡（卡號：00000
    00000號）一張及一支螺絲起子。
二、案經台南縣警察局新營分局報告台灣台南地方法院檢察署檢察官偵查起訴。
      理      由
一、上訴人即被告甲○○（下稱被告）經傳喚未經到庭。其於原審固坦承有以行動電
    話告知被害人乙○○要求付款贖車，核與被害人乙○○指證之情節相符。惟矢口
    否認有恐嚇及竊盜之犯行，辯稱：案發時伊路過該處，恰巧看到二名不詳姓名之
    男子，鬼鬼祟祟在偷車，伊遂尾隨該二名男子至停放贓車之地點，翌日伊再前往
    該處查看，發現車內有車主名片，一時貪念，始打電話給被害人乙○○要求付錢
    贖車，然並未恐嚇乙○○云云。惟查：
（一）、右開事實業據被害人乙○○一再指證明確且有螺絲起子、手機、台灣大哥大
        GSM 卡扣案及註明被害人乙○○業經領回查獲臟款之扣押書在卷佐證。且被
        告原審偵審中供稱：竊車之人下手行竊時，伊與鄭宏吉各開一部車要去吃宵
        夜，鄭宏吉有看到伊調轉車頭跟蹤竊車之人等語。亦與鄭宏吉所證：伊與被
        告宵夜到晚間十二點多即離開，且伊開車在被告前面，並未注意被告有無調
        轉車頭云云之情節不符。查被告如未竊車又如何能啟開車門，發現被害人之
        名片？所辯：伊僅尾隨竊車之人至贓車停放地點，並未竊車云云，自無可取
        。而被告既曾開啟車門，則車上必已留有被告指紋，被告於原審聲請鑑定車
        上是否有其指紋，自無必要。
（二）、被告接續以電話聯絡被害人乙○○要求付款贖車並對其恐嚇不得報警，否則
        要其好看，嗣經討價還價於右開時地付款五萬元後被告即再通知被害人取車
        等事實，業經被害人乙○○於警局證述甚詳。被告對於曾要乙○○付款贖車
        乙節，亦直承無訛。其於原審否認恐嚇犯行，不足採信。被害人乙○○於原
        審雖陳稱：被告雖恐嚇不得報警，但其並未心生畏懼云云。然衡情乙○○之
        所以付款贖車，乃係擔心如不付款，其所有被竊之自用小客車恐遭不測。而
        被告又對其揚稱：如報警要其好看，已如前述。衡以常人，其必人人自危。
        被害人乙○○所稱：並未懼怕等情，核係迴護被告之詞，不足憑信。
二、查螺絲起子，客觀上足以傷害人體，為兇器之一種。而上開車輛之車門鎖及方向
    盤大鎖業經損壞，此有被害人乙○○在原審之供述可稽。足見被告係以螺絲起子
    損壞車鎖下行竊。核其所為，係犯刑法第三百二十一條第一項第三款之加重竊盜
    罪及同法第三百四十六條第一項之恐嚇取財罪。公訴意旨認被告係犯同法第三百
    二十條第一項之普通竊盜罪，尚有未洽，起訴法條應予變更。。又被告係於竊車
    得手後，發現車上有乙○○之名片，而另行起意恐嚇取財，所犯上開二罪，犯意
    各別，構成要件不同，應分論併罰。公訴人認互有方法結果之牽連關係，為牽連
    犯，亦有未合。
三、原審變更起訴法條，依據上開法條論科，併引罰金罰鍰提高標準條例第一條之規
    定，審酌被告犯罪動機、手段、所生危害、恐嚇取財之金額、犯後態度等一切情
    狀，就被告所犯竊盜及恐嚇二罪分別量處有期徒刑各陸月，定期應執行刑為有期
    徒刑拾月及依刑法第四十一條第一項前段、第二項及上開條例第二條之規定諭知
    易科罰金之折算標準。並以：扣案ＭＯＴＯＲＯＬＡ牌手機一支、台灣大哥大Ｇ
    ＳＭ卡（卡號：0000000000號）一張、螺絲起子一支，為被告供犯罪
    所用之物，且均屬被告所有，業據其於警訊時供述明確，依刑法第三十八條第一
    項第二款之規定宣告沒收。且敘明扣案之另張台灣大哥大ＧＳＭ卡及望遠鏡一具
    ，並非被告供犯罪或預備犯罪所用之物，而不予沒收，並無不合。被告上訴空言
    指摘原判決不當，核無理由，應予駁回。
四、被告經合法傳喚無正當理由不到庭，不待其陳述逕行判決。
據上論結，應依刑事訴訟法第三百六十八條、第三百七十一條判決如主文。
本案經檢察官曾顯智到庭執行職務。
中    華    民    國      九十      年      六      月      二十九      日
                                  臺灣高等法院臺南分院刑事第三庭
                                      審判長法官  黃    崑    宗
                                            法官  楊    省    三
                                            法官  林    勝    木
右正本證明與原本無異。
不得上訴。
                                      法院書記官  徐    瑞    清
中    華    民    國      九十      年      七      月        三        日
附錄：本判決論罪科刑法條
中華民國刑法第三百二十一條第一項第三款
 (加重竊盜罪)
犯竊盜罪而有左列情形之一者，處六月以上五年以下有期徒刑：
三  攜帶兇器而犯之者。
中華民國刑法第三百四十六條第一項
 (單純恐嚇罪)
意圖為自己或第三人不法之所有，以恐嚇使人將本人或第三人之物交付者，處六月以
上五年以下有期徒刑，得併科一千元以下罰金。


司法院資訊處製作；財團法人民間司法改革基金會備份。
